【裁判字號】    97,小上,19
【裁判日期】    970917
【裁判案由】    給付租金
【裁判全文】
臺灣基隆地方法院民事裁定              97年度小上字第19號
上  訴  人  乙○○
                        1樓
被上訴人    統一精工股份有限公司
法定代理人  甲○○
上列當事人間請求給付租金事件，上訴人對於民國97年7月15日
本院簡易庭97年度基小字第1355號第一審判決提起上訴，本院裁
定如下：
    主  文
上訴駁回。
第二審訴訟費用新台幣壹仟伍佰元由上訴人負擔。
    理  由
一、按對於小額程序之第一審裁判之上訴，非以其違背法令為理
    由，不得為之；上訴狀內應記載上訴理由，表明原判決所違
    背之法令及其具體內容，或依訴訟資料可認為原判決有違背
    法令之具體事實，民事訴訟法第436條之24第2項、第436 條
    之25分別定有明文。又，所謂判決違背法令，上訴人如以原
    判決有不適用法規或適用不當為上訴理由時，其上訴狀或理
    由書應有具體之指摘，並揭示該法規之條項或其內容，若係
    成文法以外之法則，應揭示該法則之旨趣，倘為司法院解釋
    或本院之判例，則應揭示該判解之字號或其內容，如依民事
    訴訟法第469 條所列各款事由提起第三審上訴者，其上訴狀
    或理由書應揭示合於該條款之事實，上訴狀或理由書如未依
    此項方法表明，或其所表明者與上開法條規定不合時，即難
    認為已對第一審判決之違背法令有具體之指摘，其上訴自難
    認為合法，最高法院67年臺上字第2876 號、70 年臺上字第
    2027號、71年臺上字第314 號均著有判例。當事人對於小額
    程序第一審判決提起上訴時，如未依上述方法表明，或其所
    表明者與上開法條規定不相合時，即難認為已合法表明上訴
    理由，其上訴自非合法，第二審法院應依民事訴訟法第436
    條之32第2項準用第444條第1項前段之規定，以裁定駁回之
    。
二、本件上訴理由略以：依合約第8條第1款，如雙方於契約屆滿
    前壹個月，未議約成功，本契約之到期日為契約屆滿日（92
    年12月31日止），被上訴人於93年、94年、95年年初皆派公
    司人員鄭銘琛先生以電話詢問是否繼續承租，有合意之事實
    ，但於95年年底合約屆滿時，並無任何人與上訴人聯絡，亦
    無合意之行為，故租賃關係於95年12月31日屆滿時消滅。上
    訴人雖於96年度曾停車一、二次，但被上訴人請求支付整年
    度之停車費用新臺幣（下同）18,000元，實屬無理。上訴人
    於存證信函表示願支付97年度停車位租金，乃屬重新訂定契
    約，非原審判決書第四項所指「繼續租賃契約」。又原審判
    決書第三項所指「原告（即被上訴人）主張於92年租賃契約
    屆滿後，兩造同意依原有條件續租，乃指93年、94年、95年
    ，雙方皆有合意之事實。」但96年時，上訴人並無同意依原
    有條件續租，故無任何租賃關係等語。核其上訴理由，乃係
    指摘原審取捨證據、認定事實之職權行使為不當，並未表明
    該判決所違背之法令及其具體內容，暨依訴訟資料可認為原
    判決有違背法令之具體事實，難認已合法表明上訴理由。依
    首揭說明，本件上訴為不合法，應予駁回。
三、依民事訴訟法第436條之32第2項、第444條第1項、第436條
    之19第1項、第95條、第78條，裁定如主文。
中    華    民    國    97    年    9    月    17   日
                  民事庭審判長法  官  李媛媛
                              法  官  王翠芬
                              法  官  林玉珮
以上正本係照原本作成。
本件裁定不得抗告。
中    華    民    國    97    年    9    月    17   日
                              書記官  洪福基


司法院資訊處製作；財團法人民間司法改革基金會備份。
